【裁判字號】    95,重訴,186
【裁判日期】    950529
【裁判案由】    第三人異議之訴
【裁判全文】
臺灣臺北地方法院民事判決             95年度重訴字第186號
原      告  甲○○
被      告  玉山商業銀行股份有限公司
法定代理人  丙○○
訴訟代理人  丁○○
訴訟代理人  乙○○
上列當事人間第三人異議之訴事件，本院於民國九十五年五月十
一日言詞辯論終結，判決如下：
    主  文
原告之訴駁回。
訴訟費用由原告負擔。
    事實及理由
一、原告主張：伊與訴外人中寶建設有限公司於民國（下同）83
    年9月22日訂定契約購買坐落台北市○○區○○段二小段207
    、208、220地號基地上之建物乙戶及其地下車位，價款已全
    數付清，後因訴外人中寶建設有限公司倒閉，而未辦理所有
    權移轉登記，並遭被告聲請法院強制執行扣押在案，為免影
    響伊之權益，爰依強制執行法第15條之規定提起本訴。並聲
    明：貴院北院錦87執地字3713號被告與中寶建設公司間因債
    務假扣押執行事件，就原告所有之房屋、車位所為之查封程
    序予以撤銷。
二、被告則以：其於85年4月12日依本院核准之85年度裁全丑字
    第1433號假扣押裁定提供擔保後，將其債務人中寶建設有限
    公司所有之台北市○○區○○段二小段207、208、220地號
    基地其上未辦保存登記之建物全部（地上11層、地下3層）
    實施假扣押查封在案（85年度執全丑字第1106號），原告主
    張伊於83年9月22日與被告訂定房屋土地預訂買賣合約書，
    並已付清全數價款，與事實不符，被告與原告間並未訂定任
    何買賣契約，亦未向原告收取任何款項，原告之主張顯有誤
    解。又原告主張訴外人中寶公司因倒閉未移轉房屋登記於原
    告名下，此乃原告與第三人中寶公司間之債權債務關係，與
    被告基於保全程序扣押第三人中寶建設有限公司所有系爭之
    不動產無涉，原告提起本訴，顯於法無據等語，資為抗辯。
    並聲明：原告之訴駁回。
三、按強制執行法第15條所謂就執行標的物有足以排除強制執行
    之權利者，係指於執行標的物有所有權、典權、留置權、質
    權存在情形之一者而言（最高法院44年台上字第721號判例
    意旨參照）。本件原告主張其向訴外人中寶建設有限公司購
    買坐落台北市○○區○○段二小段207、208、220地號基地
    其上未辦保存登記建物（地上11層、地下3層）F棟玖樓之建
    物乙戶及其地下貳層編號B2-27、B2-28之機械式停車位貳位
    （下稱系爭房屋及車位），固據其提出系爭房屋土地預定買
    賣合約書、停車位預定買賣合約書、93年度房屋稅繳款書等
    件（見本院卷第19頁背面至第27頁）為證。惟按不動產物權
    依法律行為取得者，依民法第758條規定，非經登記不生效
    力，系爭房屋既未辦理保存登記，亦未辦理所有權之移轉登
    記，此為兩造所不爭執（見本院卷第39頁），是原告僅取得
    系爭房屋及車位之事實上處分權，而未取得所有權，揆諸前
    開說明，即無排除強制執行之權利。
四、綜上所述，原告既未取得系爭房屋及車位之所有權，從而，
    其本於系爭建物所有權人之地位，主張其有足以排除強制執
    行程序之權利，而提起本件第三人異議之訴，即屬無據，不
    應准許。
五、結論：原告之訴為無理由，依民事訴訟法第78條，判決如主
    文。
中    華    民    國    95    年    5     月    29    日
                  民事第三庭    法  官  林振芳
以上正本係照原本作成
如對本判決上訴，須於判決送達後20日內向本院提出上訴狀
中    華    民    國    95    年    5     月    29    日
                                書記官  李淑芬


司法院資訊處製作；財團法人民間司法改革基金會備份。
